最　高　行　政　法　院　判　決
　　　　　　　　　　　　　94年度判字第01321號
再 審原 告　甲○○
　　　　　　　　　　　 送達.
　　　　　　　　　　　　路2段.
再 審被 告　財政部臺灣省北區國稅局
　　　　　　　　　　　　（承受臺北縣政府稅捐稽徵處業務）
代　表　人　許虞哲
上列當事人間因營業稅事件，再審原告對本院中華民國92年12月
18日92年度判字第1760號判決提起再審之訴，本院判決如下：
　　主  文
再審之訴駁回。
再審訴訟費用由再審原告負擔。
    理  由
一、再審原告起訴意旨略謂：原確定判決就稅捐之核課期間為5
    年，誤認定為7年，顯然違反稅捐稽徵法第21條第1項第1款
    及第22條規定，有行政訴訟法第273條第1項第1款之再審事
    由：查本件再審原告甲○○係嗣後成立之金豫電子股份有限
    公司負責人，因公司員工張憲人、葉子中等人向法務部調查
    局臺北市調查處檢舉，該處除向各有關銀行調印本公司之資
    金往來帳冊外，並同時向金豫電子股份有限公司之總公司及
    台中、高雄等分公司或營業所等五個地點同步搜索，將所有
    營業及非營業之資料全部搜索一空，亂訂成冊，而未裝訂之
    資料亦未發還，致再審原告無帳目資料可供申報營業稅。類
    此無從報稅之「期待不可能」事由，明顯與稅捐稽徵法第21
    條所述故意「以詐欺或其他不正當方法逃漏稅捐」完全不符
    。其次，再審原告在80年7月間成立金豫電子股份有限公司
    後，整個80年度曾在法定期限內申報營業稅227萬9千零90元
    ，此有中華民國80年度營利事業所得稅結算申報書可憑，是
    本件再審原告在該年度公司成立之後，既已按規定期間申報
    營業稅，其無故意以詐欺或其他不正當方法逃漏稅捐，其核
    課期間依稅捐稽徵法第21條第1項第1款之規定應為5年，本
    件行政處分書及相關稅單，再審原告遲至87年7月8日始收受
    送達，此有再審原告前於87年7月21日所提出之陳情書為憑
    ，足見本件上開罰鍰已逾前述稅捐稽徵法第21條有關5年核
    課期間之規定，自不得再補稅處罰。原審不察，遂認為核課
    期間為7年，顯有適用法規顯有錯誤之情事。又再審被告所
    憑之證據僅有承諾書、銀行帳戶資料及法務部調查局臺北市
    調查處82年2月26日（82）肆字第01559號函為憑，對於80年
    度5、6月份再審原告各銷售金額、日期、銷售對象，並未具
    體舉證證明；尤其再審原告在遭受法務部調查局兵分五路同
    步搜索，且長期緊張、疲勞訊問下，為求儘早結案所為之承
    諾書，不僅毫無證據能力，尤其不得據此作為認定再審原告
    有違反營業稅法之惟一證據，睽諸行政法院判例及行政訴訟
    法第133條、第134條規定，再審被告仍應就再審原告確有銷
    貨事實，負舉證責任，詎本件再審被告完全未加舉證，原審
    判決及本院之確定判決，亦徒憑張瓊尹、張詹美雅等人在法
    務部調查局所為不自由、與事實不完全相符之證據，遂行認
    定再審原告有前述違反營業稅法情形，渠所為行政判決明顯
    違反證據法則、論理法則，甚至有自行認作主張，及違背行
    政法院39年度判字第2號判例、行政訴訟法第133條、第134
    條等違背法令情事。
二、再審被告答辯意旨略謂：查本案80年5至6月份之營業稅原應
    依行為時營業稅法第35條「營業人除本法另有規定外，不論
    有無銷售額，應以每2月為1期，於次期開始15日內，填具規
    定格式之申報書，檢附退抵稅款及有關文件，向主管稽徵機
    關申報銷售額、應納或溢付稅額。．．．」之規定，於80年
    7月15日以前向主管稽徵機關辦理申報，因本案係未於規定
    期間內申報，故核課期間為7年，自申報期間屆滿翌日即80
    年7月16日起算，核課期滿日為87年7月15日，本案原始處分
    書及原稅單係於87年7月3日送達，此有原處分卷附送達回執
    為憑，臺北縣政府稅捐稽徵處就本案80年5至6月份營業稅之
    補徵，並未逾越核課期間，再審原告所訴，顯有誤解，並非
    可採。又本件再審原告未依法辦理營業登記擅自經營販售電
    玩及寄台業務，於79年開始營業至80年6月止逃漏營業額計
    204,438,496元，有再審原告承諾書及談話筆錄附原處分卷
    可稽，臺北縣政府稅捐稽徵處乃核定補徵營業稅10,221,925
    元。再審原告主張再審被告所憑之證據僅有承諾書、銀行帳
    戶資料及法務部調查處函為憑，再審被告仍應就再審原告確
    有銷貨事實，負舉證責任等語，經查法務部調查局臺北市調
    查處調查金豫公司涉嫌逃漏稅時，除依股東張金標及其妻張
    詹美雅所供述之筆錄外，並就相關之人張金標、張詹美雅、
    張瓊文、張瓊尹、張善評等人所有銀行往來帳戶資料，查明
    是否有逃漏稅之情，遂移相關帳戶來往明細資料送臺北縣政
    府稅捐稽徵處核辦，洽請再審原告至臺北縣政府稅捐稽徵處
    進行查核，金豫公司乃委任張瓊尹於83年9月9日至臺北縣政
    府稅捐稽徵處製作筆錄，同時出具承諾書謂「本公司於79年
    1月至81年10月止，銷售電玩等未依法開立發票情形如下：
    (1)、79年度金額157,875,106元，80年1至6月止49,100,634
    元，上開之金額係本公司尚未依法辦理營業登記時之營業額
    。(2)、80年7月至12止共漏開發票49,509,718 元。(3)、81年
    度共漏開發票26,577,070元。(4)、上開違章情事，本公司願
    接受貴處依法辦理。」該承諾書並經金豫公司及再審原告（
    以公司負責人身分）加蓋印章確認。本案因79 年度、80年1
    月至4月部分之漏稅已逾核課期間，爭執部分為80年5至6月
    份之營業額，依臺灣省合作金庫大稻埕支庫張瓊文之帳號74
    1049號、張金標之帳號020798號、張詹美雅之帳號744005號
    及彰化商業銀行大同分行張善評之帳號180268號於此段期間
    之存款往來明細表，除外匯存款、放款存款及利息等並未計
    入，僅以各帳戶所收轉帳、匯款及支票兌現等存款金額，合
    計再審原告所收營業額（未稅）為24,734,655元，此有上開
    各銀行帳戶存款往來明細表及臺北縣政府稅捐稽徵處製作之
    統計表附卷可稽，原處分按稅率百分之5核算其漏報營業稅
    1,236,733元，並無不合。又查再審原告主張張詹美雅、張
    善評、張金標及張瓊文等人，在台灣省合作金庫所開立帳戶
    02079等9個帳號之存款往來資料，大都為金豫公司、祭神公
    司、樂利公司、尹嘉公司、評舜公司、金萱企業社等6家公
    司所使用，在初期因業務不佳，各經銷點都仰賴總公司經費
    支援，為便於匯寄、領取款項，故均以私人名義開戶，以利
    作業而減少麻煩，其後上開帳戶即繼續延用，臺北高等行政
    法院就帳戶本人張詹美雅所作之說明書等重要證物漏未審酌
    ，逕以主觀之認定，將所有之帳戶收入，均認係再審原告經
    營電玩及寄台業務之營業收入，對於銀行帳戶內之成本支出
    、退貨、折讓漏未審酌云云。查再審原告主張各節，前經臺
    北高等行政法院訴訟判決，業已詳為審酌論駁在案，並無再
    審原告所稱之重要證物漏未斟酌情事，要難符合第273條規
    定之要件，是所訴並不足採。
三、本院經查：按當事人對於本院判決提起再審之訴，必須具有
    行政訴訟法第273條第1項所列各款情形之一者，始得為之。
    而所謂「適用法規顯有錯誤者」，係指原判決所適用之法規
    與該案應適用之現行法規相違背，或與解釋、判例有所牴觸
    者而言。至於法律上見解之歧異，再審原告對之縱有爭執，
    要難謂為適用法規錯誤，自不得據為再審理由。查本件原判
    決係以：「查本案80年5至6月份之營業稅，原應依行為時營
    業稅法第35條之規定，於80年7月15日以前向主管稽徵機關
    辦理申報，因本案未於規定期間內申報，故核課期間為7年
    ，自申報期間屆滿翌日即80年7月16日起算，核課期滿日為
    87年7月15日，本案原始處分書及原稅單係於87年7月3日送
    達，此有原處分卷附送達回執為憑，被上訴人就本案80年5
    至6月份營業稅之補徵，並未逾越核課期間。縱依上訴人主
    張其係遲至87年7月8日始收受送達，亦在本案核課期滿日87
    年7月15日之前，並不影響被上訴人之核課權。次查法務部
    調查局臺北市調查處調查金豫公司涉嫌逃漏稅時，除依股東
    張金標及其妻張詹美雅所供述之筆錄外，並就相關之人張金
    標、張詹美雅、張瓊文、張瓊尹、張善評等人所有銀行往來
    帳戶資料，查明是否有逃漏稅之情，遂移相關帳戶來往明細
    資料送被上訴人核辦，洽請上訴人至被上訴人處進行查核，
    金豫公司乃委任張瓊尹於83年9月9日至被上訴人處製作筆錄
    ，同時出具承諾書謂「本公司於79年1月至81年10月止，銷
    售電玩等未依法開立發票情形如下：(1)、79年度金額157,87
    5,106元，80年1至6月止49,100,634元，上開之金額係本公
    司尚未依法辦理營業登記時之營業額。(2)、80年7月至12月
    止共漏開發票49,509,718元。(3)、81年度共漏開發票26,577
    ,070元。(4)、上開違章情事，本公司願接受貴處依法辦理。
    」該承諾書並經金豫公司及上訴人（以公司負責人身分）加
    蓋印章確認。本案因79年度、80年1月至4月部分之漏稅已逾
    核課期間，爭執部分為80年5至6月份之營業額，依臺灣省合
    作金庫大稻埕支庫張瓊文之帳號741049號、張金標之帳號02
    0798號、張詹美雅之帳號744005號及彰化商業銀行大同分行
    張善評之帳號180268號於此段期間之存款往來明細表，除外
    匯存款、放款存款及利息等並未計入，僅以各帳戶所收轉帳
    、匯款及支票兌現等存款金額，合計上訴人所收營業額（未
    稅）為24,734,655元，此有上開各銀行帳戶存款往來明細表
    及被上訴人製作之統計表附原處分可稽，按稅率5%核算其漏
    報營業稅計有1,236,733元，亦堪認定。是被上訴人依金豫
    公司所委任之代理人張瓊尹所稱系爭銀行帳戶所存入之銷貨
    金額於79年度開始均屬上訴人暨其經營之金豫公司所有等語
    ，及其出具之承諾書，並調取銀行帳戶存款往來明細表，加
    以核算金豫公司於辦妥營利事業登記前後之營業收入，洵非
    無據。又參照張詹美雅筆錄提及金豫公司販售電動玩具及寄
    台營收款項，於臺北、臺中、高雄三地區的營收均匯入張詹
    美雅在合作金庫大稻埕分行765088號活儲帳戶或張瓊文合庫
    復興分行691691號活儲帳戶及張瓊尹臺灣中小企銀五股分行
    078612號活儲等3個帳戶內等語，可見金豫公司台中營業所
    所轉帳入系爭帳戶之資金，亦應屬金豫公司之營業收入，於
    金豫公司辦妥營利事業登記前，即為經營負責人上訴人之收
    入。上訴人稱上開帳戶於79年以後，樂神、樂利、尹嘉、評
    舜、金萱企業社等5家公司亦有使用云云，及系爭帳戶1筆50
    萬元係由臺中營業所所有臺中市第八信用合作社北臺中分社
    帳號0000000000帳戶，匯入張瓊文所有合作金庫大稻埕支庫
    741049號帳戶，純係轉帳款項，非銷貨收入云云，尚不足採
    。又查金豫公司在辦妥營利事業登記前，已由上訴人實際負
    責經營，其於80年1至6月之營業收入1,450,304元雖經被上
    訴人另案裁罰（82北縣稅法字第4276號處分書），但該收入
    係屬80年1至6月中的1、2月份之部分收入，有被上訴人所提
    金豫公司台中分公司80年度之試算表附原審卷可稽，故與本
    案80年5月至6月份之營收，尚無重複情形。另上訴人於先前
    調查中僅陳述81年9月份有銷貨退回情形，並經被上訴人告
    知應就銷售退回提示資料憑以扣減，爾後上訴人亦僅提出81
    年9月份之銷貨退回資料，顯與本案無關，上訴人起訴空言
    主張本案亦有銷貨退回情形，又未指出其具體金額，尚難採
    信。從而，被上訴人以上訴人未依法辦理營業登記擅自經營
    販售電玩及寄台業務，於80年5月至6月份逃漏營業額計1,23
    6,733元，於法並無不合，訴願決定遞予維持，均無違誤，
    因將上訴人之訴駁回，經核於法並無違誤。」等語為得心證
    之理由，判決駁回再審原告之上訴。經核原判決所適用之法
    規與該案應適用之法規並不相違背，與函釋、解釋意旨亦無
    相牴觸之情形。再審原告以其等法律上見解之歧異，執前程
    序所為主張，並為原判決所不採之事由再行爭執，核無足採
    ，應認其再審之訴為無理由，而予駁回。至再審原告以行政
    訴訟法第273條第1項第13款、第14款提起再審之訴部分，因
    本院無管轄權，另以裁定移送有管轄權之臺北高等行政法院
    管轄，併此明。
四、據上論結，本件再審之訴為無理由，爰依行政訴訟法第278
    條第2項、第98條第3項前段，判決如主文。
中    華    民    國    94    年    8     月   31     日
                  第三庭審判長法  官　徐　樹　海
                              法  官　吳　錦　龍
                              法  官　黃　合　文
                              法  官　林　茂　權
                              法  官  鄭  小  康
以  上  正  本  證  明  與  原  本  無  異
中    華    民    國    94    年    9    月    2      日
　　　　　　　　　　　　　　　書記官　蘇　金　全
